---
title: "계량지리학 과제 - 10월 4일"
author: "정상혁"
date: "2022-10-01"
output:
  word_document: default
  html_document: default
---

틀린 문제 번호 : 2, 5, 6, 10, 12

## 2. 아래의 두 벡터의 계산 결과는?

```{r echo=TRUE}
p <- c(3,5,6,8)
q <- c(3,3,3)
p+q

##내가 적은 답 : 6, 8, 9, 8
##실행 결과 : 6, 8, 9, 11

```

### 2-1. 왜 틀렸는가?

벡터와 벡터를 더하면 같은 순서의 값끼리 더하는 것 까지만 확실하게 알고 있었고, 벡터의 길이가 다르면 연산을 수행하지 않는다고 생각했기 때문이다.

### 2-2. 무엇을 기억해야 할까?

더해진 두 벡터의 길이가 다르면 짧은 벡터의 처음으로 돌아가 연산을 수행한다. 즉 3, 5, 6, 8과 3, 3, 3을 더한 결과는 6, 8, 9, 8과 같다. 비슷한 원리로 만약 3, 5, 6, 8과 3, 4를 더하면 3, 5, 6, 8과 3, 4, 3, 4를 더한 결과와 같아진다.

------------------------------------------------------------------------

## 5. 다음 계산 결과는?

```{r echo=TRUE}
x <- c(2, 4, 6, 8)
y <- c(TRUE, TRUE, FALSE, FALSE)
sum(x[y])

##내가 적은 답 : 3, 5, 6, 9
##실행 결과 : 6
```

### 5-1. 왜 틀렸는가?

일단 sum의 기능을 정확히 모르고, R의 벡터를 C의 배열과 햇갈렸다. C에서는 TRUE가 1, FALSE가 0이라는 상수와 호환되기 때문에 y를 (1, 1, 0, 0)이라고 착각했다. 그리고 sum이 뭔지 몰라 일단 x+y라고 넘겨짚고 진짜 x+y인 3, 5, 6, 9라고 답을 입력했다.

### 5-2. 무엇을 기억해야 할까?

1.  sum은 하나의 벡터 안에서 컴포넌트들의 합을 구할 때 쓰는 함수이다.
2.  벡터 안에서 특정 컴포넌트들의 값만 합하고 싶다면 x[1] + x[2]와 같이 따로 더하거나 []안에 또 다시 :나 c로 벡터를 만들어 컴포넌트의 순서를 정해 주어야 한다.

------------------------------------------------------------------------

## 6. 다음 벡터에서 결측치의 수를 구하는 R 코드는?

```{r echo=TRUE}
x <- c(34, 56, 55, 87, NA, 4, 77, NA, 21, NA, 39)
##count(is.na(x))내가 쓴 답
sum(is.na(x)) ##정답
```

### 6-1. 왜 틀렸는가?

R에 count라는 함수는 없다.

### 6-1. 무엇을 기억해야 하는가?

is.na(x)가 벡터의 각 컴포넌트가 NA인지 아닌지를 판단하고 boolean 형식의 벡터를 출력한다. boolean에서 TRUE는 1, FALSE는 0과 대응되므로 sum()함수를 이용하면 TRUE의 개수를 쉽게 구할 수 있다.

------------------------------------------------------------------------

## 10. 다음 R 코드의 결과는?

```{r echo = TRUE}
x <- c('blue', 10, 'green', 20)
is.character(x)

## 내가 쓴 답 : 1, 0, 1, 0 (TRUE, FALSE, TRUE, FALSE)
## 실행 결과 : TRUE

```

### 10-1. 왜 틀렸는가?

벡터의 성질에 대한 이해가 부족했기 때문이다. 벡터는 같은 형식의 구성요소들의 집합이기 때문에 is.character(x)가 각각의 컴포넌트가 문자형인지 판단하는 일 자체가 성립되지 않는다. 벡터에 하나라도 문자형 컴포넌트가 들어가면 그 벡터는 전체가 문자형이 된다.

```{r echo = TRUE}
x <- c('Korea', 1, 2, 3, 4, 5)
y <- c(5, 6, 7, 8, 9)
x;y

```

위 코드의 결과에서도 볼 수 있듯이 x에 Korea라는 문자열 하나가 들어가자 x의 모든 숫자 구성요소도 따옴표가 붙어 문자형이 되었다.

### 10-2. 무엇을 기억해야 하는가?

벡터는 동일한 유형의 구성요소의 집합이다.

------------------------------------------------------------------------

## 12. 다음 행렬계산 결과는?

```{r echo = TRUE}
M <- matrix(c(1:9), 3, 3, byrow=T)
N <- matrix(c(1:9), 3, 3)
M%*%N

##내가 쓴 답 :
## 1 0 0
## 0 1 0
## 0 0 1

##실행 결과 :
##  14  32  50
##  32  77 122
##  50 122 194
```

### 12-1. 왜 틀렸는가?

내가 문과라서 행렬을 안 배웠기 때문이다. 물론 배열을 열대로 한다고 역행렬이 될 거라고 생각한 것도 문제였다.

### 12-2. 무엇을 기억해야 하는가?

-   행렬곱의 원리를 기억하자. 다만 고등학교 교육과정에서 행렬이 빠져 시중 문제집으로는 공부하기 쉽지 않기 때문에 대학교 수학 강의를 들어야 할 듯 하다.

-   솔직히 교수님께서 틀리라고 내신 문제 같습니다(...)

